【裁判字號】    88,交易,193
【裁判日期】    890112
【裁判案由】    過失傷害
【裁判全文】
臺灣臺北地方法院刑事判決                        八十八年度交易字第一九三號
    公  訴  人  臺灣臺北地方法院檢察署檢察官
    被      告  乙○○
右列被告因過失傷害案件，經檢察官提起公訴( 八十七年度偵續字第三九五號 )，本
院判決如左：
        主      文
乙○○無罪。
        理      由
一、按犯罪事實應依證據認定之，無證據不得推定其犯罪事實，刑事訴訟法第一百五
    十四條定有明文。所謂證據，須適於為被告犯罪事實之證明者，始得採為斷罪資
    料，如未能發現相當證據或證據不足以證明者，自不能以推測或擬制之方法，以
    為裁判基礎( 最高法院五十三年台上字第二七五○號及四十年台上字第八十六號
    判例參照 )。
二、本件公訴意旨略以：被告乙○○於八十五年十月廿日上午七時卅分許，駕駛一輛
    車牌GOU-623 號重機車，沿臺北市○○路由西往東方向行駛，途經八德路二段三
    六六巷口，疏未注意遵守燈光號誌及車前狀況，貿然闖紅燈前駛，以致撞及一輛
    沿三六六巷由南往北方向駛來，而由成年女子丁○○所駕駛並搭載其年僅七歲幼
    子丙○○( 民國七十八年七月十六日生 )之車牌DHB-059 號輕機車倒地。丁○○
    受有左膝挫傷之傷害，丙○○則受有頭部外傷( 頭皮瘀腫 )之傷害。案經丁○○
    提出告訴，因認被告乙○○涉有刑法第二百八十四條第一項前段過失傷害罪嫌云
    云，無非係以告訴人丁○○之指訴及其子丙○○之證述為論據。惟訊據被告乙○○堅決否認涉有前揭過失傷害之犯行，辯稱略以「告訴人丁○○指訴肇事車輛係
    車牌GOU-623 號重機車，而該輛重機車係胞弟甲○○所有之重機車，其甫於八十
    五年十月廿日( 告訴人丁○○指稱事故發生之日 )下午六時自美國夏威夷渡蜜月
    返抵中正機場，其出國期間該輛重機車停放家中無人騎乘。又告訴人丁○○於八
    十六年八月十二日檢察官偵查中，指稱肇事者之頭髮很長綁馬尾( 臺北地檢署八
    十六年度他字第一一九四號卷第廿二頁 )，而被告於八十五年十月十三日擔任胞
    弟甲○○結婚男儐相時之髮型則為短髮，短短七日內不可能長出可綁馬尾之長髮
    。況查本件交通事故發生之八十五年十月廿日，我和現在已經分手之女友戊○○
    去爬大屯山，告訴人丁○○可能記錯車號。」等語。
二、經查：被告乙○○於八十五年十月十三日擔任其弟甲○○結婚男儐相時之髮型確
    係短髮，有結婚結婚相片在卷( 臺北地檢署八十六年度偵字第二五七二六號卷第
    十一頁 )可稽。距離告訴人丁○○指訴本件交通事故發生之廿日僅有七天，不可
    能長出如告訴人指稱可綁「馬尾」之髮型。再查證人戊○○亦迭於偵審中具結證
    述伊與現已分手之男友乙○○二人確於八十五年十月廿日上午七時十分出發至陽
    明山大屯山爬山，九時許才回來等情明確，載明筆錄在卷可稽。是被告乙○○之
    辯解恂堪信為真實。此外查無其他積極證據足資證明被告乙○○有何過失傷害之
    犯行，既不能證明被告乙○○犯罪，爰即應為其無罪之諭知。
據上論斷，應依刑事訴訟法第三百零一條第一項，判決如主文。
本案經檢察官侯名皇到庭執行職務
中      華      民      國    八  十  九    年     一     月    十二    日
                          臺灣臺北地方法院交通法庭
                                  法  官  鍾      華
右正本證明與原本無異。
如不服本判決，應於判決送達後十日內向本院提出上訴狀 (應附繕本) ，上訴於
臺灣高等法院。
                                  書記官  黃  繡  琴
中      華      民      國    八  十  九    年    一      月     十五   日


司法院資訊處製作；財團法人民間司法改革基金會備份。
